【裁判字號】    89,重附民上,16
【裁判日期】    890727
【裁判案由】    毀損等
【裁判全文】
臺灣高等法院刑事附帶民事訴訟判決              八十九年度重附民上字第一六號
    上  訴  人
    即  原  告  曾鐘膜  原名.
    被上 訴 人
    即  被  告  甲○○
                戊○○
                乙  ○
                丁○○
                丙○○
右上訴人因被上訴人毀損等案件，不服台灣新竹地方法院中華民國八十八年十一月八
日第一審刑事附帶民事訴訟判決（八十七年度附民字第六四號），提起上訴，本院判
決如左。
    主  文
上訴駁回。
    事  實
一、上訴人即原告曾鐘膜具狀聲明上訴，惟未作任何聲明與陳述，據其於原審之主張
    ：
（一）聲明：求為判決被告將新竹市○○段一九五地號、一九七地號之土地移轉登記
      返還原告所有，如無法返還登記為原告所有時，應連帶賠償原告新台幣（下同
      ）五億二千五百萬元及自起訴狀送達之翌日起至清償日止，按年息百分之五計
      算之利息。
（二）陳述：
(1)、原告於八十二年十月間受被告丁○○等二一三人之委託（其中葉莒業於八十四年
    六月二十一日死亡，其繼承人計有李孟明、葉杉、葉杰），代為洽購重測前新竹
    市○○○段八、八之七、八之八、八之十、八之四六、八之四七地號等六筆土地
    ，並約定，被告吳真智等人所需用之土地為一八七０坪，其他土地由原告出資購
    買，而信託登記於被告吳真智等人之名下，被告吳真智等人應於前述移轉登記於
    伊名下時，支付土地款，並應於土地登記於伊等名下一個月內將原告出資所購買
    之土地移轉登記給原告，原告於八十三年四月二十五日將前述六筆土地移轉登記
    於被告吳真智等人名下，原告並於八十三年五月十日與被告吳真智等人訂立分割
    協議書，依該協議書所載，金山面段八之七五、八之七六地號土地係移轉予原告
    之土地，而於移轉登記原告之前仍信託登記於被告吳真智等人名下，該二筆土地
    重測後為新竹市○○段一九五地號、一九七地號等二筆土地。
(2)、詎被告丁○○等人竟於八十五、六年間將前該應屬原告所有之移轉登記於被告蔡
    啟弘之名下，以供作山多仕建設股份有限公司建設大樓之用，被告吳真智等二一
    三人、蔡雲樵（山多仕公司之總經理）、王金福（山多仕公司董事長）、蔡啟弘
    等均應負侵權行為損害賠償之責，又被告丁○○、甲○○為華邦電子股份有限公
    司之受僱人，就其侵權行為，亦應負賠償之責，山多仕公司知情參與，亦應負賠
    償之責。
(3)、本件土地市價五億二千五百萬元，如被告等返還土地不能時，自應負賠償之責如
    聲明所述。
二、被上訴人即被告等未提出書狀，亦未作何陳述，惟依其在刑事訴訟之陳述不承認
    有何侵權行為。
    理  由
一、按刑事訴訟諭知無罪，免訴或不受理之判決者，應以判決駁回原告之訴，刑事訴
    訟法第五百零三條第一項前段定有明文。本件被上訴人甲○○等五人被訴毀損等
    案於原審審理時，上訴人對於被上訴人甲○○等五人提起附帶民事訴訟，原審以
    該刑事案件業經原審以八十六年度自字第七七號判決無罪，因而依上開規定駁回
    上訴人所提起之附帶民事訴訟及假執行之聲請，經核並無不合。嗣檢察官不服刑
    事判決提起上訴，上訴人亦對於附帶民事訴訟判決提起上訴，上開刑事判決亦經
    本院八十九年度上訴字第一二九０號判決駁回上訴在案，因而上訴人對於附帶民
    事訴訟判決之上訴，亦無理由，亦應予以駁回。
二、據上論斷，應依刑事訴訟法第四百九十條、第三百六十八條，判決如主文。
中    華    民    國    八十九    年        七        月      二十七    日
                            台灣高等法院刑事第二十庭
                                審判長法  官  葉  麗  霞
                                      法  官  余  來  炎
                                      法  官  王  炳  梁
右正本證明與原本無異。
如不服本判決應於收受送達後十日內向本院提出上訴書狀，其未敘述上訴之理由者並
得於提起上訴後十日內向本院補提理由書（均須按他造當事人之人數附繕本）。
                                      書記官  潘  大  鵬
中    華    民    國    八十九    年        七        月      三十一    日


司法院資訊處製作；財團法人民間司法改革基金會備份。
